最高法院刑事判決                              九十一年度台上字第二九四八號
    上  訴  人  台灣高等法院高雄分院檢察署檢察官
    上  訴  人
    即  被  告  甲○○
                乙○○
                丙○○
    共      同
    選任辯護人  顏宏斌律師
右上訴人等因被告等妨害自由案件，不服台灣高等法院高雄分院中華民國九十年十月
三十日第二審更審判決（九十年度上更(二)字第二六五號，起訴案號：台灣高雄地方法
院檢察署八十六年度偵字第一Ｏ二八四、一ＯＯ六六、一三六三六號），提起上訴，
本院判決如左：
    主  文
上訴駁回。
    理  由
按刑事訴訟法第三百七十七條規定：上訴於第三審法院，非以判決違背法令為理由，
不得為之。是提起第三審上訴，應以原判決違背法令為理由，係屬法定要件，如果上
訴理由狀未依據卷內訴訟資料，具體指摘原判決不適用何種法則或如何適用不當，或
所指摘原判決違法情事，顯與法律規定得為第三審上訴理由之違法情形，不相適合時
，均應認其上訴為違背法律上之程式，予以駁回。又犯罪事實之認定、證據之取捨及
證據之憑信力如何，乃事實審法院之職權，如其取捨不違背經驗法則與論理法則，即
不得指為違法，而據為上訴第三審之理由。本件原判決綜合全部證據資料審酌判斷，
認上訴人即被告甲○○、乙○○、丙○○罪證明確，因而撤銷第一審科刑判決，改判
論處以共同連續以其他非法之方法，剝奪人之行動自由罪刑，已詳敘所憑證據與認定
之理由，而以被告等否認犯罪之所辯，認非可採，證人許秀菊、王德炎、張樹義、劉
錫卿、李漣樹、陳建樹之證詞，不足資為被告甲○○、乙○○有利之證明，被告等係
以非法方法討回被詐賭之金錢，而非藉勢勒索財物，應不構成貪污治罪條例第四條第
一項第二款藉勢勒索財物罪等情，亦於理由內指駁、論述綦詳。經核所為論敘均與卷
內證據資料相符，其證據之取捨與證據證明力判斷職權之行使，以及量定刑度之理由
說明，暨法則適用之論敘，亦均無違背證據法則與實定法則。從形式上觀察，並無違
背法令之情形存在。經查原判決依據卷內證據資料，已足論斷被告等之犯行，未再勘
驗扣案錄音帶，尚與應於審判期日調查之證據，而未予調查之情形有別。次查原判決
事實欄已明確記載被告甲○○、乙○○為公務員，假借職務上之權力犯刑法第三百零
二條第一項等罪，並說明其理由及援用刑法第一百三十四條加重其刑，主文雖未記載
被告甲○○、乙○○「假借職務上之權力」等字樣，稍欠周全，但於全案情節與判決
本旨並無影響，不能指為違法而據為第三審上訴之理由。又原判決既採被害人李士文
、顏金玲（已於民國八十七年四、五月間改名為顏莉庭）於法務部調查局之證述，自
係不採渠等嗣後於原審翻異之詞，此為法院取捨證據法理上之當然結果，原判決未於
理由內說明捨棄他部分之證言，於判決主旨顯無影響，與判決不備理由尚有未合，不
得據為適法之第三審上訴理由。再原判決並未採用扣案之錄音帶、六合彩簽單及人名
帳戶紀錄為論斷被告等罪刑之憑據，原審未於審判期日提示此等證據，亦無違法可言
。上訴人等其餘上訴意旨，係徒憑己意，為單純的事實上爭執，或係對原審認事、採
證之職權行使及已為論斷之事項，泛言採證違法、理由矛盾，均非依據卷內訴訟資料
具體指摘原判決有何違背法令，自不足據以辨認原判決已具備違背法令形式。應認其
上訴違背法律上之程式，予以駁回。
據上論結，應依刑事訴訟法第三百九十五條前段，判決如主文。
中      華      民      國    九十一    年      五      月     三十     日
                              最高法院刑事第二庭
                                  審判長法官  陳  錫  奎
                                        法官  洪  清  江
                                        法官  李  伯  道
                                        法官  呂  丹  玉
                                        法官  吳  昆  仁
      右正本證明與原本無異
                                              書  記  官
中      華      民      國    九十一    年      六      月      六      日
